臺灣士林地方法院刑事裁定
111年度聲字第1078號
聲  請  人  臺灣士林地方檢察署檢察官
受  刑  人  王佳霖




上列聲請人因受刑人數罪併罰有二裁判以上，聲請定其應執行之
刑（111年度執聲字第729號），本院裁定如下：
    主  文
甲○○所犯如附表所示之罪，應執行有期徒刑陸年肆月。 
    理  由
一、聲請意旨略以：受刑人甲○○因犯詐欺等案件，先後經判決確
    定如附表，應依刑法第53條及第51條第5款，定其應執行之
    刑，爰依刑事訴訟法第477條第1項聲請裁定。
二、按裁判確定前犯數罪者，併合處罰之；數罪併罰，分別宣告
    其罪之刑，若宣告多數有期徒刑者，於各刑中之最長期以上
    ，各刑合併之刑期以下，定其刑期，但不得逾30年，刑法第
    50條第1項前段、第51條第5款，分別定有明文。次按數罪併
    罰，有二裁判以上者，依第51條之規定，定其應執行之刑，
    同法第53條亦規定甚明。另刑事訴訟法第370條第2項、第3
    項，已針對第二審上訴案件之定應執行之刑，明定有不利益
    變更禁止原則之適用；分屬不同案件之數罪併罰，倘一裁判
    宣告數罪之刑，曾經定其執行刑，再與其他裁判宣告之刑定
    其執行刑時，在法理上亦應同受此原則之拘束。基此，上開
    更定之應執行刑，不應比前定之應執行刑加計其他裁判所處
    刑期或所定應執行刑後為重，否則即與法律秩序理念及法律
    目的之內部界限有違，難認適法。
三、經查，受刑人因犯三人以上共同詐欺取財罪，經本院、臺灣
    臺北地方法院、臺灣新北地方法院分別判處如附表所示之刑
    ，均已確定在案等節，有附表所示判決、臺灣高等法院被告
    前案紀錄表在卷可參（見本院卷第25頁至第100頁、第116頁
    至第118頁）。是檢察官聲請定其應執行之刑，除附表編號2
    2至43所示之罪「偵查機關年度案號」、「確定判決案號」
    欄應補充更正為如附表所示外，本院審核認聲請為正當，自
    應准許。再附表編號1至43所示之罪，經臺灣新北地方法院
    以111年度聲字第1420號裁定定應執行有期徒刑6年確定；附
    表編號44至45所示之罪，經本院以111年度審金訴字第441號
    判決定應執行有期徒刑1年2月確定，有上開裁定、判決在卷
    可查（見本院卷第13頁至第22頁、第91頁至第100頁），依
    前說明，前定之執行刑當然失效，本院自應以其各罪宣告刑
    為基礎，惟仍不得較上開已定執行刑之有期徒刑6年（即附
    表編號1至43所示之罪）、有期徒刑1年2月（即附表編號44
    至45所示之罪）之總和有期徒刑7年2月為重。
四、爰審酌依卷附判決所示，受刑人所犯如附表編號1至45所犯
    之罪均為三人以上共同詐欺取財罪，犯罪時間為108年9月4
    日至11日間密集所犯，犯罪型態均係加入「家豪」等人所屬
    詐欺集團擔任提領被害人款項之車手關於各罪間之罪質、侵
    害法益、行為相距時間、行為類型、手段之一切情狀，兼衡
    刑罰經濟與公平、比例原則，對於受刑人所犯數罪為整體非
    難評價，及受刑人於本院所寄發之定應執行刑意見調查表上
    所記載請法院依法定刑之意見（見本院卷第121頁），裁定
    如主文所示之應執行刑。
五、依刑事訴訟法第477條第1項，刑法第53條、第51條第5款，
    裁定如主文。
中    華    民    國   111    年    10   月    13    日
                  刑事第五庭  法  官  李昭然
以上正本證明與原本無異。
如不服本裁定，應於裁定送達後5日內，向本院提出抗告狀。
因疫情而遲誤不變期間，得向法院聲請回復原狀。
                              書記官  江定宜
中　　華　　民　　國　　111 　年　　10　　月　　13　　日
附表：
編            號          1         2         3 罪            名  三人以上共同詐欺取財罪 三人以上共同詐欺取財罪 三人以上共同詐欺取財罪 宣     告     刑  有期徒刑1年3月 有期徒刑1年3月 有期徒刑1年3月 犯   罪   日  期  108年9月3日 108年9月3日 108年9月10日 偵   查   機  關  年   度   案  號  臺灣臺北地方檢察署108年度偵字第28724號、109年度偵字第2737號 臺灣臺北地方檢察署108年度偵字第28724號、109年度偵字第2737號 臺灣臺北地方檢察署108年度偵字第28724號、109年度偵字第2737號 最  後   事實審 法    院 臺灣臺北地方法院 臺灣臺北地方法院 臺灣臺北地方法院  案    號 109年度審簡字第489號 109年度審簡字第489號 109年度審簡字第489號  判決日期 109年3月18日 109年3月18日 109年3月18日 確  定  判  決 法    院 臺灣臺北地方法院 臺灣臺北地方法院 臺灣臺北地方法院  案    號 109年度審簡字第489號 109年度審簡字第489號 109年度審簡字第489號  判    決 確定日期 109年4月22日 109年4月22日 109年4月22日 是否為得易科罰金之案件         否         否        否 備             註  臺灣臺北地方檢察署109年度執撤緩字第208號 臺灣臺北地方檢察署109年度執撤緩字第208號 臺灣臺北地方檢察署109年度執撤緩字第208號   附表編號1至43所示之罪，業經臺灣新北地方法院以111年度聲字第1420號裁定定應執行有期徒刑6年   

編            號          4         5         6 罪            名  三人以上共同詐欺取財罪 三人以上共同詐欺取財罪 三人以上共同詐欺取財罪 宣     告     刑  有期徒刑1年3月 有期徒刑1年3月 有期徒刑1年3月 犯   罪   日  期  108年9月10日 108年9月10日 108年9月10日 偵   查   機  關  年   度   案  號  臺灣臺北地方檢察署108年度偵字第28724號、109年度偵字第2737號 臺灣臺北地方檢察署108年度偵字第28724號、109年度偵字第2737號 臺灣臺北地方檢察署108年度偵字第28724號、109年度偵字第2737號 最  後   事實審 法    院 臺灣臺北地方法院 臺灣臺北地方法院 臺灣臺北地方法院  案    號 109年度審簡字第489號 109年度審簡字第489號 109年度審簡字第489號  判決日期 109年3月18日 109年3月18日 109年3月18日 確  定  判  決 法    院 臺灣臺北地方法院 臺灣臺北地方法院 臺灣臺北地方法院  案    號 109年度審簡字第489號 109年度審簡字第489號 109年度審簡字第489號  判    決 確定日期 109年4月22日 109年4月22日 109年4月22日 是否為得易科罰金之案件         否        否         否 備             註  臺灣臺北地方檢察署109年度執撤緩字第208號 臺灣臺北地方檢察署109年度執撤緩字第208號 臺灣臺北地方檢察署109年度執撤緩字第208號   附表編號1至43所示之罪，業經臺灣新北地方法院以111年度聲字第1420號裁定定應執行有期徒刑6年   

編            號          7         8         9 罪            名  三人以上共同詐欺取財罪 三人以上共同詐欺取財罪 三人以上共同詐欺取財罪 宣     告     刑  有期徒刑1年2月 有期徒刑1年 有期徒刑1年3月 犯   罪   日  期  108年9月10日 108年9月10日 108年9月6日 偵   查   機  關    年   度   案  號  臺灣臺北地方檢察署108年度偵字第26099、26666、27150、27667號、臺灣新北地方檢察署109年度偵字第1651號 臺灣臺北地方檢察署108年度偵字第26099、26666、27150、27667號、臺灣新北地方檢察署109年度偵字第1651號 臺灣臺北地方檢察署108年度偵字第26099、26666、27150、27667號、臺灣新北地方檢察署109年度偵字第1651號 最  後   事實審 法    院 臺灣臺北地方法院 臺灣臺北地方法院 臺灣臺北地方法院  案    號 108年度審訴字第1375號 108年度審訴字第1375號 108年度審訴字第1375號  判決日期 109年3月18日 109年3月18日 109年3月18日 確  定  判  決 法    院 臺灣臺北地方法院 臺灣臺北地方法院 臺灣臺北地方法院  案    號 108年度審訴字第1375號 108年度審訴字第1375號 108年度審訴字第1375號  判    決 確定日期 109年4月22日 109年4月22日 109年4月22日 是否為得易科罰金之案件         否        否        否 備             註  臺灣臺北地方檢察署109年度執字第3526號 臺灣臺北地方檢察署109年度執字第3526號 臺灣臺北地方檢察署109年度執字第3526號   附表編號1至43所示之罪，業經臺灣新北地方法院以111年度聲字第1420號裁定定應執行有期徒刑6年   

編            號          10         11         12 罪            名  三人以上共同詐欺取財罪 三人以上共同詐欺取財罪 三人以上共同詐欺取財罪 宣     告     刑  有期徒刑1年2月 有期徒刑1年4月 有期徒刑1年2月 犯   罪   日  期  108年9月6日 108年9月6日至7日 108年9月6日 偵   查   機  關    年   度   案  號  臺灣臺北地方檢察署108年度偵字第26099、26666、27150、27667號、臺灣新北地方檢察署109年度偵字第1651號 臺灣臺北地方檢察署108年度偵字第26099、26666、27150、27667號、臺灣新北地方檢察署109年度偵字第1651號 臺灣臺北地方檢察署108年度偵字第26099、26666、27150、27667號、臺灣新北地方檢察署109年度偵字第1651號 最  後   事實審 法    院 臺灣臺北地方法院 臺灣臺北地方法院 臺灣臺北地方法院  案    號 108年度審訴字第1375號 108年度審訴字第1375號 108年度審訴字第1375號  判決日期 109年3月18日 109年3月18日 109年3月18日 確  定  判  決 法    院 臺灣臺北地方法院 臺灣臺北地方法院 臺灣臺北地方法院  案    號 108年度審訴字第1375號 108年度審訴字第1375號 108年度審訴字第1375號  判    決 確定日期 109年4月22日 109年4月22日 109年4月22日 是否為得易科罰金之案件         否        否        否 備             註  臺灣臺北地方檢察署109年度執字第3526號 臺灣臺北地方檢察署109年度執字第3526號 臺灣臺北地方檢察署109年度執字第3526號   附表編號1至43所示之罪，業經臺灣新北地方法院以111年度聲字第1420號裁定定應執行有期徒刑6年   

編            號          13         14         15 罪            名  三人以上共同詐欺取財罪 三人以上共同詐欺取財罪 三人以上共同詐欺取財罪 宣     告     刑  有期徒刑1年2月 有期徒刑1年1月 有期徒刑1年1月 犯   罪   日  期  108年9月6日 108年9月4日 108年9月4日 偵   查   機  關    年   度   案  號  臺灣臺北地方檢察署108年度偵字第26099、26666、27150、27667號、臺灣新北地方檢察署109年度偵字第1651號 臺灣臺北地方檢察署108年度偵字第26099、26666、27150、27667號、臺灣新北地方檢察署109年度偵字第1651號 臺灣臺北地方檢察署108年度偵字第26099、26666、27150、27667號、臺灣新北地方檢察署109年度偵字第1651號 最  後   事實審 法    院 臺灣臺北地方法院 臺灣臺北地方法院 臺灣臺北地方法院  案    號 108年度審訴字第1375號 108年度審訴字第1375號 108年度審訴字第1375號  判決日期 109年3月18日 109年3月18日 109年3月18日 確  定  判  決 法    院 臺灣臺北地方法院 臺灣臺北地方法院 臺灣臺北地方法院  案    號 108年度審訴字第1375號 108年度審訴字第1375號 108年度審訴字第1375號  判    決 確定日期 109年4月22日 109年4月22日 109年4月22日 是否為得易科罰金之案件         否        否        否 備             註  臺灣臺北地方檢察署109年度執字第3526號 臺灣臺北地方檢察署109年度執字第3526號 臺灣臺北地方檢察署109年度執字第3526號   附表編號1至43所示之罪，業經臺灣新北地方法院以111年度聲字第1420號裁定定應執行有期徒刑6年   

編            號          16         17         18 罪            名  三人以上共同詐欺取財罪 三人以上共同詐欺取財罪 三人以上共同詐欺取財罪 宣     告     刑  有期徒刑1年1月 有期徒刑1年2月 有期徒刑1年2月 犯   罪   日  期  108年9月4日 108年9月4日 108年9月4日 偵   查   機  關    年   度   案  號  臺灣臺北地方檢察署108年度偵字第26099、26666、27150、27667號、臺灣新北地方檢察署109年度偵字第1651號 臺灣臺北地方檢察署108年度偵字第26099、26666、27150、27667號、臺灣新北地方檢察署109年度偵字第1651號 臺灣臺北地方檢察署108年度偵字第26099、26666、27150、27667號、臺灣新北地方檢察署109年度偵字第1651號 最  後   事實審 法    院 臺灣臺北地方法院 臺灣臺北地方法院 臺灣臺北地方法院  案    號 108年度審訴字第1375號 108年度審訴字第1375號 108年度審訴字第1375號  判決日期 109年3月18日 109年3月18日 109年3月18日 確  定  判  決 法    院 臺灣臺北地方法院 臺灣臺北地方法院 臺灣臺北地方法院  案    號 108年度審訴字第1375號 108年度審訴字第1375號 108年度審訴字第1375號  判    決 確定日期 109年4月22日 109年4月22日 109年4月22日 是否為得易科罰金之案件         否        否        否 備             註  臺灣臺北地方檢察署109年度執字第3526號 臺灣臺北地方檢察署109年度執字第3526號 臺灣臺北地方檢察署109年度執字第3526號   附表編號1至43所示之罪，業經臺灣新北地方法院以111年度聲字第1420號裁定定應執行有期徒刑6年   

編            號          19         20         21 罪            名  三人以上共同詐欺取財罪 三人以上共同詐欺取財罪 三人以上共同詐欺取財罪 宣     告     刑  有期徒刑1年3月 有期徒刑1年2月 有期徒刑1年1月 犯   罪   日  期  108年9月9日 108年9月9日 108年9月9日 偵   查   機  關 年   度   案  號  臺灣新北地方檢察署108年度偵字第31016號 臺灣新北地方檢察署108年度偵字第31016號 臺灣新北地方檢察署108年度偵字第31016號 最  後  事實審 法    院 臺灣新北地方法院 臺灣新北地方法院 臺灣新北地方法院  案    號 109年度金訴字第18號 109年度金訴字第18號 109年度金訴字第18號  判決日期 109年4月30日 109年4月30日 109年4月30日 確  定  判  決 法    院 臺灣新北地方法院 臺灣新北地方法院 臺灣新北地方法院  案    號 109年度金訴字第18號 109年度金訴字第18號 109年度金訴字第18號  判    決 確定日期 109年6月3日 109年6月3日 109年6月3日 是否為得易科罰金之案件         否        否        否 備             註  臺灣新北地方檢察署109年度執字第9690號 臺灣新北地方檢察署109年度執字第9690號 臺灣新北地方檢察署109年度執字第9690號   附表編號1至43所示之罪，業經臺灣新北地方法院以111年度聲字第1420號裁定定應執行有期徒刑6年   

編            號          22         23         24 罪            名  三人以上共同詐欺取財罪 三人以上共同詐欺取財罪 三人以上共同詐欺取財罪 宣     告     刑  有期徒刑1年2月 有期徒刑1年2月 有期徒刑1年2月 犯   罪   日  期  108年9月4日 108年9月5日 108年9月5日 偵   查   機  關           年   度   案  號  臺灣新北地方檢察署108年度偵字第30024、30965、31427、32593、32689、35375號、109年度偵字第256、793、5700號、109年度少連偵字第88號、臺灣士林地方檢察署108 年度偵字第17218、17906號、109年度偵字第7098號、臺灣基隆地方檢察署109年度少連偵字第21號 臺灣新北地方檢察署108年度偵字第30024、30965、31427、32593、32689、35375號、109年度偵字第256、793、5700號、109年度少連偵字第88號、臺灣士林地方檢察署108 年度偵字第17218、17906號、109年度偵字第7098號、臺灣基隆地方檢察署109年度少連偵字第21號 臺灣新北地方檢察署108年度偵字第30024、30965、31427、32593、32689、35375號、109年度偵字第256、793、5700號、109年度少連偵字第88號、臺灣士林地方檢察署108 年度偵字第17218、17906號、109年度偵字第7098號、臺灣基隆地方檢察署109年度少連偵字第21號 最  後   事實審 法    院 臺灣新北地方法院 臺灣新北地方法院 臺灣新北地方法院  案    號 109年度原訴字第13號、109年度訴字第362號 109年度原訴字第13號、109年度訴字第362號 109年度原訴字第13號、109年度訴字第362號  判決日期 110年10月6日 110年10月6日 110年10月6日 確  定  判  決 法    院 臺灣新北地方法院 臺灣新北地方法院 臺灣新北地方法院  案    號 109年度原訴字第13號、109年度訴字第362號 109年度原訴字第13號、109年度訴字第362號 109年度原訴字第13號、109年度訴字第362號  判    決 確定日期 110年11月24日 110年11月24日 110年11月24日 是否為得易科罰金之案件         否        否        否 備             註  臺灣新北地方檢察署111年度執字第4363號 臺灣新北地方檢察署111年度執字第4363號 臺灣新北地方檢察署111年度執字第4363號   附表編號1至43所示之罪，業經臺灣新北地方法院以111年度聲字第1420號裁定定應執行有期徒刑6年   

編            號          25         26         27 罪            名  三人以上共同詐欺取財罪 三人以上共同詐欺取財罪 三人以上共同詐欺取財罪 宣     告     刑  有期徒刑1年2月 有期徒刑1年2月 有期徒刑1年2月 犯   罪   日  期  108年9月5日 108年9月5日 108年9月5日 偵   查   機  關           年   度   案  號  臺灣新北地方檢察署108年度偵字第30024、30965、31427、32593、32689、35375號、109年度偵字第256、793、5700號、109年度少連偵字第88號、臺灣士林地方檢察署108 年度偵字第17218、17906號、109年度偵字第7098號、臺灣基隆地方檢察署109年度少連偵字第21號 臺灣新北地方檢察署108年度偵字第30024、30965、31427、32593、32689、35375號、109年度偵字第256、793、5700號、109年度少連偵字第88號、臺灣士林地方檢察署108 年度偵字第17218、17906號、109年度偵字第7098號、臺灣基隆地方檢察署109年度少連偵字第21號 臺灣新北地方檢察署108年度偵字第30024、30965、31427、32593、32689、35375號、109年度偵字第256、793、5700號、109年度少連偵字第88號、臺灣士林地方檢察署108 年度偵字第17218、17906號、109年度偵字第7098號、臺灣基隆地方檢察署109年度少連偵字第21號 最  後   事實審 法    院 臺灣新北地方法院 臺灣新北地方法院 臺灣新北地方法院  案    號 109年度原訴字第13號、109年度訴字第362號 109年度原訴字第13號、109年度訴字第362號 109年度原訴字第13號、109年度訴字第362號  判決日期 110年10月6日 110年10月6日 110年10月6日 確  定  判  決 法    院 臺灣新北地方法院 臺灣新北地方法院 臺灣新北地方法院  案    號 109年度原訴字第13號、109年度訴字第362號 109年度原訴字第13號、109年度訴字第362號 109年度原訴字第13號、109年度訴字第362號  判    決 確定日期 110年11月24日 110年11月24日 110年11月24日 是否為得易科罰金之案件         否        否        否 備             註  臺灣新北地方檢察署111年度執字第4363號 臺灣新北地方檢察署111年度執字第4363號 臺灣新北地方檢察署111年度執字第4363號   附表編號1至43所示之罪，業經臺灣新北地方法院以111年度聲字第1420號裁定定應執行有期徒刑6年   

編            號          28         29         30 罪            名  三人以上共同詐欺取財罪 三人以上共同詐欺取財罪 三人以上共同詐欺取財罪 宣     告     刑  有期徒刑1年2月 有期徒刑1年2月 有期徒刑1年2月 犯   罪   日  期  108年9月9日 108年9月6日 108年9月11日 偵   查   機  關           年   度   案  號  臺灣新北地方檢察署108年度偵字第30024、30965、31427、32593、32689、35375號、109年度偵字第256、793、5700號、109年度少連偵字第88號、臺灣士林地方檢察署108 年度偵字第17218、17906號、109年度偵字第7098號、臺灣基隆地方檢察署109年度少連偵字第21號 臺灣新北地方檢察署108年度偵字第30024、30965、31427、32593、32689、35375號、109年度偵字第256、793、5700號、109年度少連偵字第88號、臺灣士林地方檢察署108 年度偵字第17218、17906號、109年度偵字第7098號、臺灣基隆地方檢察署109年度少連偵字第21號 臺灣新北地方檢察署108年度偵字第30024、30965、31427、32593、32689、35375號、109年度偵字第256、793、5700號、109年度少連偵字第88號、臺灣士林地方檢察署108 年度偵字第17218、17906號、109年度偵字第7098號、臺灣基隆地方檢察署109年度少連偵字第21號 最  後   事實審 法    院 臺灣新北地方法院 臺灣新北地方法院 臺灣新北地方法院  案    號 109年度原訴字第13號、109年度訴字第362號 109年度原訴字第13號、109年度訴字第362號 109年度原訴字第13號、109年度訴字第362號  判決日期 110年10月6日 110年10月6日 110年10月6日 確  定  判  決 法    院 臺灣新北地方法院 臺灣新北地方法院 臺灣新北地方法院  案    號 109年度原訴字第13號、109年度訴字第362號 109年度原訴字第13號、109年度訴字第362號 109年度原訴字第13號、109年度訴字第362號  判    決 確定日期 110年11月24日 110年11月24日 110年11月24日 是否為得易科罰金之案件         否        否        否 備             註  臺灣新北地方檢察署111年度執字第4363號 臺灣新北地方檢察署111年度執字第4363號 臺灣新北地方檢察署111年度執字第4363號   附表編號1至43所示之罪，業經臺灣新北地方法院以111年度聲字第1420號裁定定應執行有期徒刑6年   

編            號          31         32         33 罪            名  三人以上共同詐欺取財罪 三人以上共同詐欺取財罪 三人以上共同詐欺取財罪 宣     告     刑  有期徒刑1年4月 有期徒刑1年2月 有期徒刑1年4月 犯   罪   日  期  108年9月11日 108年9月11日 108年9月11日 偵   查   機  關           年   度   案  號  臺灣新北地方檢察署108年度偵字第30024、30965、31427、32593、32689、35375號、109年度偵字第256、793、5700號、109年度少連偵字第88號、臺灣士林地方檢察署108 年度偵字第17218、17906號、109年度偵字第7098號、臺灣基隆地方檢察署109年度少連偵字第21號 臺灣新北地方檢察署108年度偵字第30024、30965、31427、32593、32689、35375號、109年度偵字第256、793、5700號、109年度少連偵字第88號、臺灣士林地方檢察署108 年度偵字第17218、17906號、109年度偵字第7098號、臺灣基隆地方檢察署109年度少連偵字第21號 臺灣新北地方檢察署108年度偵字第30024、30965、31427、32593、32689、35375號、109年度偵字第256、793、5700號、109年度少連偵字第88號、臺灣士林地方檢察署108 年度偵字第17218、17906號、109年度偵字第7098號、臺灣基隆地方檢察署109年度少連偵字第21號 最  後   事實審 法    院 臺灣新北地方法院 臺灣新北地方法院 臺灣新北地方法院  案    號 109年度原訴字第13號、109年度訴字第362號 109年度原訴字第13號、109年度訴字第362號 109年度原訴字第13號、109年度訴字第362號  判決日期 110年10月6日 110年10月6日 110年10月6日 確  定  判  決 法    院 臺灣新北地方法院 臺灣新北地方法院 臺灣新北地方法院  案    號 109年度原訴字第13號、109年度訴字第362號 109年度原訴字第13號、109年度訴字第362號 109年度原訴字第13號、109年度訴字第362號  判    決 確定日期 110年11月24日 110年11月24日 110年11月24日 是否為得易科罰金之案件         否        否        否 備             註  臺灣新北地方檢察署111年度執字第4363號 臺灣新北地方檢察署111年度執字第4363號 臺灣新北地方檢察署111年度執字第4363號   附表編號1至43所示之罪，業經臺灣新北地方法院以111年度聲字第1420號裁定定應執行有期徒刑6年   

編            號         34         35         36 罪            名  三人以上共同詐欺取財罪 三人以上共同詐欺取財罪 三人以上共同詐欺取財罪 宣     告     刑  有期徒刑1年4月 有期徒刑1年2月 有期徒刑1年2月 犯   罪   日  期  108年9月11日 108年9月11日 108年9月11日 偵   查   機  關           年   度   案  號  臺灣新北地方檢察署108年度偵字第30024、30965、31427、32593、32689、35375號、109年度偵字第256、793、5700號、109年度少連偵字第88號、臺灣士林地方檢察署108 年度偵字第17218、17906號、109年度偵字第7098號、臺灣基隆地方檢察署109年度少連偵字第21號 臺灣新北地方檢察署108年度偵字第30024、30965、31427、32593、32689、35375號、109年度偵字第256、793、5700號、109年度少連偵字第88號、臺灣士林地方檢察署108 年度偵字第17218、17906號、109年度偵字第7098號、臺灣基隆地方檢察署109年度少連偵字第21號 臺灣新北地方檢察署108年度偵字第30024、30965、31427、32593、32689、35375號、109年度偵字第256、793、5700號、109年度少連偵字第88號、臺灣士林地方檢察署108 年度偵字第17218、17906號、109年度偵字第7098號、臺灣基隆地方檢察署109年度少連偵字第21號 最  後   事實審 法    院 臺灣新北地方法院 臺灣新北地方法院 臺灣新北地方法院  案    號 109年度原訴字第13號、109年度訴字第362號 109年度原訴字第13號、109年度訴字第362號 109年度原訴字第13號、109年度訴字第362號  判決日期 110年10月6日 110年10月6日 110年10月6日 確  定  判  決 法    院 臺灣新北地方法院 臺灣新北地方法院 臺灣新北地方法院  案    號 109年度原訴字第13號、109年度訴字第362號 109年度原訴字第13號、109年度訴字第362號 109年度原訴字第13號、109年度訴字第362號  判    決 確定日期 110年11月24日 110年11月24日 110年11月24日 是否為得易科罰金之案件         否        否        否 備             註  臺灣新北地方檢察署111年度執字第4363號 臺灣新北地方檢察署111年度執字第4363號 臺灣新北地方檢察署111年度執字第4363號   附表編號1至43所示之罪，業經臺灣新北地方法院以111年度聲字第1420號裁定定應執行有期徒刑6年   

編            號         37         38         39 罪            名  三人以上共同詐欺取財罪 三人以上共同詐欺取財罪 三人以上共同詐欺取財罪 宣     告     刑  有期徒刑1年2月 有期徒刑1年2月 有期徒刑1年4月 犯   罪   日  期  108年9月11日 108年9月11日 108年9月5日 偵   查   機  關           年   度   案  號  臺灣新北地方檢察署108年度偵字第30024、30965、31427、32593、32689、35375號、109年度偵字第256、793、5700號、109年度少連偵字第88號、臺灣士林地方檢察署108 年度偵字第17218、17906號、109年度偵字第7098號、臺灣基隆地方檢察署109年度少連偵字第21號 臺灣新北地方檢察署108年度偵字第30024、30965、31427、32593、32689、35375號、109年度偵字第256、793、5700號、109年度少連偵字第88號、臺灣士林地方檢察署108 年度偵字第17218、17906號、109年度偵字第7098號、臺灣基隆地方檢察署109年度少連偵字第21號 臺灣新北地方檢察署108年度偵字第30024、30965、31427、32593、32689、35375號、109年度偵字第256、793、5700號、109年度少連偵字第88號、臺灣士林地方檢察署108 年度偵字第17218、17906號、109年度偵字第7098號、臺灣基隆地方檢察署109年度少連偵字第21號 最  後   事實審 法    院 臺灣新北地方法院 臺灣新北地方法院 臺灣新北地方法院  案    號 109年度原訴字第13號、109年度訴字第362號 109年度原訴字第13號、109年度訴字第362號 109年度原訴字第13號、109年度訴字第362號  判決日期 110年10月6日 110年10月6日 110年10月6日 確  定  判  決 法    院 臺灣新北地方法院 臺灣新北地方法院 臺灣新北地方法院  案    號 109年度原訴字第13號、109年度訴字第362號 109年度原訴字第13號、109年度訴字第362號 109年度原訴字第13號、109年度訴字第362號  判    決 確定日期 110年11月24日 110年11月24日 110年11月24日 是否為得易科罰金之案件         否        否        否 備             註  臺灣新北地方檢察署111年度執字第4363號 臺灣新北地方檢察署111年度執字第4363號 臺灣新北地方檢察署111年度執字第4363號   附表編號1至43所示之罪，業經臺灣新北地方法院以111年度聲字第1420號裁定定應執行有期徒刑6年   

編            號         40         41         42 罪            名  三人以上共同詐欺取財罪 三人以上共同詐欺取財罪 三人以上共同詐欺取財罪 宣     告     刑  有期徒刑1年4月 有期徒刑1年2月 有期徒刑1年2月 犯   罪   日  期  108年9月11日 108年9月11日 108年9月11日 偵   查   機  關           年   度   案  號  臺灣新北地方檢察署108年度偵字第30024、30965、31427、32593、32689、35375號、109年度偵字第256、793、5700號、109年度少連偵字第88號、臺灣士林地方檢察署108 年度偵字第17218、17906號、109年度偵字第7098號、臺灣基隆地方檢察署109年度少連偵字第21號 臺灣新北地方檢察署108年度偵字第30024、30965、31427、32593、32689、35375號、109年度偵字第256、793、5700號、109年度少連偵字第88號、臺灣士林地方檢察署108 年度偵字第17218、17906號、109年度偵字第7098號、臺灣基隆地方檢察署109年度少連偵字第21號 臺灣新北地方檢察署108年度偵字第30024、30965、31427、32593、32689、35375號、109年度偵字第256、793、5700號、109年度少連偵字第88號、臺灣士林地方檢察署108 年度偵字第17218、17906號、109年度偵字第7098號、臺灣基隆地方檢察署109年度少連偵字第21號 最  後   事實審 法    院 臺灣新北地方法院 臺灣新北地方法院 臺灣新北地方法院  案    號 109年度原訴字第13號、109年度訴字第362號 109年度原訴字第13號、109年度訴字第362號 109年度原訴字第13號、109年度訴字第362號  判決日期 110年10月6日 110年10月6日 110年10月6日 確  定  判  決 法    院 臺灣新北地方法院 臺灣新北地方法院 臺灣新北地方法院  案    號 109年度原訴字第13號、109年度訴字第362號 109年度原訴字第13號、109年度訴字第362號 109年度原訴字第13號、109年度訴字第362號  判    決 確定日期 110年11月24日 110年11月24日 110年11月24日 是否為得易科罰金之案件         否        否        否 備             註  臺灣新北地方檢察署111年度執字第4363號 臺灣新北地方檢察署111年度執字第4363號 臺灣新北地方檢察署111年度執字第4363號   附表編號1至43所示之罪，業經臺灣新北地方法院以111年度聲字第1420號裁定定應執行有期徒刑6年   

編            號         43         44         45 罪            名  三人以上共同詐欺取財罪 三人以上共同詐欺取財罪 三人以上共同詐欺取財罪 宣     告     刑  有期徒刑1年2月 有期徒刑1年 有期徒刑1年1月 犯   罪   日  期  108年9月11日 108年9月11日 108年9月11日 偵   查   機  關           年   度   案  號  臺灣新北地方檢察署108年度偵字第30024、30965、31427、32593、32689、35375號、109年度偵字第256、793、5700號、109年度少連偵字第88號、臺灣士林地方檢察署108 年度偵字第17218、17906號、109年度偵字第7098號、臺灣基隆地方檢察署109年度少連偵字第21號 臺灣士林地方檢察署111年度偵字第9403號 臺灣士林地方檢察署111年度偵字第9403號 最  後   事實審 法    院 臺灣新北地方法院 臺灣士林地方法院 臺灣士林地方法院  案    號 109年度原訴字第13號、109年度訴字第362號 111年度審金訴字第441號 111年度審金訴字第441號  判決日期 110年10月6日 111年6月30日 111年6月30日 確  定  判  決 法    院 臺灣新北地方法院 臺灣士林地方法院 臺灣士林地方法院  案    號 109年度原訴字第13號、109年度訴字第362號 111年度審金訴字第441號 111年度審金訴字第441號  判    決 確定日期 110年11月24日 111年8月1日 111年8月1日 是否為得易科罰金之案件         否        否        否 備             註  臺灣新北地方檢察署111年度執字第4363號 臺灣士林地方檢察署111年度執字第3732號 臺灣士林地方檢察署111年度執字第3732號   附表編號1至43所示之罪，業經臺灣新北地方法院以111年度聲字第1420號裁定定應執行有期徒刑6年 附表編號44至45所示之罪，業經臺灣士林地方法院以111年度審金訴字第441號判決定應執行有期徒刑1年2月